【裁判字號】    90,上易,171
【裁判日期】    900726
【裁判案由】    竊盜
【裁判全文】
臺灣高等法院花蓮分院刑事判決                      九十年度上易字第一七一號
    上 訴 人  台灣花蓮地方法院檢察署檢察官
    被    告   乙○○
右列上訴人因被告竊盜案件，不服台灣花蓮地方法院九十年度易字第二四五號中華民
國九十年五月二十三日第一審判決（起訴案號：台灣花蓮地方法院檢察署九十年度偵
字第九六六號，併辦案號：同年度偵字第一六０七、一七八一、一七七六號）提起上
訴，本院判決如左：
        主  文
原判決撤銷。
乙○○連續踰越安全設備竊盜，累犯，處有期徒刑壹年陸月。
鑰匙一支沒收。
        事  實
乙○○曾於民國（下同）八十七年間因違反麻醉藥品管理條例案件，經台灣士林地方
法院以八十六年度易字第三二三七號判處有期徒刑八月確定，甫於八十八年六月十五
日執行完畢，猶不知悔改，復意圖為自己不法之所有，基於概括之犯意，於九十年一
月中旬凌晨四時許，在花蓮市○○路三十三之五號丙○○經營之昶慶汽車修理廠，趁
店內夜間無人管理之際，由具有防竊之用之冷氣氣窗孔侵入廠內竊取提款卡、新台幣
（下同）陸佰元、新台幣（下同）陸佰元，得逞後逃逸。乙○○食髓知味，又於九十
年一月二十日四時許以同樣手法，再度侵入廠內竊得音響乙台、錄影機乙台。同年二
月三日五時許，再度以同一手法侵入廠內竊得電腦乙台、現金參佰元，得逞後將上開
所竊得之贓物，分別藏匿於不知情之彭治平（提款卡乙張）、楊政穎（電腦乙組）住
處，及丟棄於花蓮市農兵橋下（音響乙台、錄影機乙台），現金共玖佰元花用殆盡。
同年二月四日凌晨二至四時再以同一手法在花蓮市○○路三十三之五號昶慶汽車修理
廠辦公室，竊取辦公室之上選牌電腦編號Ｓ–Ｎ00000000及零件壹組，作為
自己私用。並將該組電腦置於其友人住處花蓮市○○路○段一二三號。同年三月十四
日下午六時許，在花蓮市○○○街三六號前，見己○○所有車牌號碼ＲＩＡ–一六一
號機車乙輛停放於該處，無人看管，認有機可乘，乃以自備鑰匙一支啟動引擎而竊取
之，得手後充作交通工具使用。嗣於九十年三月十六日晚間十時三十分許，乙○○騎
乘前揭竊得之贓車，行經花蓮市○○街六六巷口，為警查獲，並扣得鑰匙一支。九十
年三月中旬許，乙○○基於同一概括之犯意，乘甲○○所有之ＲＡＩ–５４３號輕機
之ＲＡＩ–５４３號輕機車置於花蓮市○○街二六巷內無人看守之際，以自備之鑰匙
開啟該輕機車，得逞後做為代步之交通工具後，將該機車棄置於花蓮市○○○街二五
號前，九十年四月初，乙○○又以同樣手法竊取丁○○置於花蓮市○○路二六號前之
花蓮市○○路二六號前之ＱＥＱ–３８６號輕機車，得逞後做為代步之交通工具後，
將該機車棄置於花蓮市○○路○○路口騎樓下。又於九十年四月七日上午九時許，在
花蓮市○○路二四一號前，乘被害人戊○○疏於注意之際，以自製之犯罪工具鑰匙乙
只，破壞啟動電門鎖頭，竊取其所有輕機車ＲＡＮ–９２２號乙部，供己騎乘使用，
嗣經員警循線查獲，而扣得鑰匙一支。
案經花蓮縣警察局花蓮分局報告台灣花蓮地方法院檢察署檢察官偵查起訴，及由檢察
官移送本院併案審理。
        理  由
一、訊之被告乙○○對於前揭事實坦承不諱，核與被害人己○○、甲○○、丁○○、
    戊○○指述情節相符，並經證人吳碧芬、彭治平、楊政穎於警訊時供證屬實，復
    有扣案之鑰匙一支可資佐證，並有贓物領據四張、車籍作業統–查詢認可資料一
    紙、被竊電腦及機車之照片多張在卷可憑。被告之自白核與事實相符，自堪採信
    ，本件事證明確，被告乙○○犯行洵堪認定，應依法論科。
二、查被告在昶慶修理廠竊取現金、電腦等財物時，係踰越冷氣機之窗口侵入廠內行
    竊，該窗口具有防竊之用，自屬安全設備之一種，而該廠內於夜間並無派人看守
    ，被告先後在該廠以同一手法行竊四次，核被告此部分所為係犯刑法第三百二十
    一條第一項第二款之加重竊盜罪，其餘各次行竊之行為，核係犯刑法第三百二十
    條第一項之竊盜罪。其先後數次之犯行，犯罪構成要件相同，時間緊接、手法相
    同，顯係基於概括犯意反覆為之，為連續犯，應從較重之加重竊盜罪以一罪論，
    依法加重其刑。又被告乙○○有如事實欄所載之犯罪前科與執行紀錄，此有台灣
    高等法院被告全國前案紀錄表存卷可按，其於刑之執行完畢後五年內再犯本件有
    期徒刑以上之罪，為累犯，應依法遞加重其刑。原審據以論科，固非無見，惟查
    被告又有多次竊盜犯行，與已起訴部分之事實有連續犯之關係，為裁判上一罪，
    自為起訴效力所及，本院自應一併審判，原審未及一併審判，自有可議。檢察官
    上訴意旨執此指摘原判決不當，為有理由，應將原判決撤銷改判。爰審酌被告素
    行不良、犯罪動機、目的、手段、所生之危害，甫出獄即再犯本案多次竊盜罪，
    及犯罪後坦承不諱，態度尚佳等一切情狀，量處有期徒刑一年六月，以示懲儆。
    扣案機車鑰匙一支為被告所有用以竊車之工具，係供犯罪所用之物，業據其供明
    在卷，爰依法宣告沒收之。
據上論斷：應依刑事訴訟法第三百六十九條第一項前段、第三百六十四條、第二百九
十九條第一項前段，刑法第三百二十一條第一項第二款、第三百二十條第一項、第五
十六條、第四十七條、第三十八條第一項第二款、罰金罰鍰提高標準條例第一條前段
，判決如主文。
本案經檢察官邱雲昌到庭執行職務。
中      華      民     國       九十     年     七     月    二十六     日
                                審判長法官  莊  謙  崇
                                      法官  蔣  有  木
                                      法官  賴  淳  良
右正本證明與原本無異。
本件不得上訴。
                                    書記官  林  明  智
中      華      民      國      九十      年    七      月    二十七    日


司法院資訊處製作；財團法人民間司法改革基金會備份。
